pt-BR: Frequência do diapasão: 128 Hz; 256 Hz; 512 Hz; Outro
en: Tuning fork frequency: 128 Hz; 256 hZ; 512 Hz; Other
zh-CN: 音叉频率: 128 Hz; 256 hZ; 512 Hz; 其他
sk-SK: Frekvencia ladičky: 128 Hz; 256 hZ; 512 Hz; Iné
da: Stemmegaffelfrekvens: 128 Hz; 256 hZ; 512 Hz; Andet
sv: Stämgaffelfrekvens: 128 Hz; 256 Hz; 512 Hz; Övrigt
tr: Diyapazon frekansı: 128 Hz; 256 Hz; 512 Hz; Diğer
fr: Fréquence du diapason: 128 Hz; 256 Hz; 512 Hz; Autre
th: ความถี่ส้อมเสียง: 128 Hz; 256 hZ; 512 Hz; อื่นๆ
cs: Frekvence ladičky: 128 Hz; 256 Hz; 512 Hz; Jiné
it: Frequenza del diapason: 128 Hz; 256 Hz; 512 Hz; Altro
fi: Virityshaarukan taajuus: 128 Hz; 256 hZ; 512 Hz; Muu
el: Συχνότητα διαπασών: 128 Hz; 256 hZ; 512 Hz; Άλλο
de: Stimmgabelfrequenz: 128 Hz; 256 Hz; 512 Hz; Sonstiges
pl: Częstotliwość kamertonu: 128 Hz; 256 hZ; 512 Hz; Inne
lt-LT: Kamertono dažnis: 128 Hz; 256 hZ; 512 Hz; Kita
zh-TW: 音叉頻率: 128 赫茲; 256 赫茲; 512 赫茲; 其他
ru: Частота камертона: 128 Гц; 256 Гц; 512 Гц; Другой
hr-HR: Frekvencija vilice za ugađanje: 128 Hz; 256 hZ; 512 Hz; Ostalo
vi: Tần số âm thoa: 128 Hz; 256 hZ; 512 Hz; Khác
ja: 音叉の周波数: 128Hz; 256Hz; 512Hz; その他
ro-RO: Frecvența diapazonului: 128 Hz; 256 hZ; 512 Hz; Altele
nb: Stemmegaffelfrekvens: 128 Hz; 256 Hz; 512 Hz; Annet
bg-BG: Честота на камертон: 128 Hz; 256 Hz; 512 Hz; Други
nl: Frequentie stemvork: 128 Hz; 256 Hz; 512 Hz; Andere
es: Frecuencia del diapasón: 128 Hz; 256 Hz; 512 Hz; Otros
hu: Hangvilla frekvenciája: 128 Hz; 256 hZ; 512 Hz; Egyéb
sl-SI: Frekvenca glasbenih vilic: 128 Hz; 256 Hz; 512 Hz; Drugo
ko: 소리굽쇠 주파수: 128Hz; 256Hz; 512Hz; 기타
pt-PT: Frequência de diapasão: 128 Hz; 256 hZ; 512 Hz; Outro